【裁判字號】    92,交聲,1094
【裁判日期】    921120
【裁判案由】    違反道路交通管理處罰條例聲明異議
【裁判全文】
臺灣臺北地方法院交通事件裁定                  九十二年度交聲字第一○九四號
    原處分機關  臺北市交通事件裁決所
    異  議  人  甲○○
    即受處分人
右列異議人即受處分人因違反道路交通管理處罰條例案件，對於臺北市交通事件裁決
所中華民國九十二年八月二十五日所為之處分（原處分案號：北市裁三字第裁二二─
ＡＢＹ八七六八三號），聲明異議，本院裁定如左：
        主  文
異議駁回。
        理  由
一、原處分機關係以：異議人即受處分人甲○○於民國九十二年七月二十一日二十二
    時四十九分，駕駛車號ＤＴ—四○九九號自用小客車，行經臺北市○○街三九五
    號前經警攔停舉發酒後駕車，經酒測值（吐氣所含酒精濃度每公升零點四二毫克
    ）違規，依違反道路交通管理處罰條例第三十五條第一項規定，處罰鍰新台幣三
    萬四千五百元，並吊扣其駕駛執照一年。異議意旨略以：異議人承認違規當日確
    於家中曾喝有酒精飲料，惟其所有之車輛因擋住鄰人車位，所以須馬上下來移車
    並找停車位，加上民生社區十點多之後車輛紛紛返回，所以在附近找車位，無奈
    警方不接受異議人的解釋照例開單，為此不服，爰提出異議，請求撤銷原處分。
二、按汽車駕駛人飲用酒類或其他類似物後其吐氣所含酒精濃度超過每公升零點二五
    毫克者，不得駕車；汽車駕駛人，駕駛汽車經測試檢定有左列情形之一者，一、
    酒精濃度超過規定標準，處新台幣一萬五千元以上六萬元以下罰鍰，並當場禁止
    其駕駛及吊扣其駕駛執照一年，道路交通安全規則第一百十四條第一項第二款、
    道路交通管理處罰條例第三十五條第一項第一款分別定有明文。
三、經查，異議人甲○○於九十二年七月二十一日二十二時四十九分許，於飲酒後駕
    駛車號ＤＴ－四九九號自用小客車，行經臺北市○○街三九五號前，為警攔檢
    ，並檢測異議人飲酒後其吐氣所含酒精濃度為每公升○．四二毫克，有酒精濃度
    超過規定標準之情形，爰依違反道路交通管理處罰條例第三十五條第一項第一款
    規定掣單舉發，有臺北市政府警察局九十二年七月二十一日北市警交大字第ＡＢ
    Ｙ八七六八三號舉發違反道路交通管理事件通知單一紙在卷可憑。異議人異議
    意旨亦自承其有飲酒後駕車之事實，對酒精濃度測試之結果亦不否認，則原處分
    機關依道路交通管理處罰條例第三十五條第一項第一款及違反道路交通管理事件
    統一裁罰基準表之規定裁處異議人罰鍰三萬四千五百元，並吊扣其駕駛執照十二
    個月，並無不當。至異議人辯稱伊係下樓移車，並非駕車外出或遊蕩云云，惟上
    開法律規定禁止飲酒後超過每公升零點二五毫克者不得駕車之規定，乃鑑於駕駛
    人飲酒後其呼氣酒精濃度超過標準者，其平衡感、反應均不如一般正常人或異議
    人自身未飲酒之狀態，對大眾之生命、財產之保障而言，其危險性並不因駕駛人
    係為駕車外出或僅係移車而有差異，則凡飲酒後超過規定標準者，依上開規定均
    不得駕車，自不容有例外。是異議人主張其因素特殊，冀免處罰，與上開規定有
    違，並無理由。綜上，原處分並無不當，異議意旨並無理由，應予駁回。
據上論斷，應依道路交通案件處理辦法第十九條前段，裁定如主文。
中      華      民      國    九十二    年     十一     月     二十     日
                                      臺灣臺北地方法院交通法庭
                                          法  官  楊  晉  佳
右正本證明與原本無異。
如不服本裁定，應於裁定送達後五日內向本院提出抗告狀。
                                          書記官  陳  惠  娟
中      華      民      國    九十二    年     十一     月     二十四   日


司法院資訊處製作；財團法人民間司法改革基金會備份。
